臺灣臺北地方法院刑事判決　　　　　　　96年度訴字第1455號
公　訴　人　臺灣臺北地方法院檢察署檢察官
被　　　告　甲○○
上列被告因違反毒品危害防制條例案件，經檢察官提起公訴（96
年度毒偵字第1555號），本院受理後，被告於準備程序先為有罪
之陳述，經合議庭裁定改行簡式審判程序，判決如下：
    主  文
甲○○施用第一級毒品，累犯，處有期徒刑捌月。
扣案之第一級毒品海洛因參小包（淨重共零點貳肆公克）均沒收
銷燬；注射針筒壹支，沒收之。
    事  實
一、甲○○前因施用毒品案，經本院裁定送觀察、勒戒後，令入
    戒治處所施以強制戒治，嗣因停止強制戒治付保護管束，保
    護管束期滿未經撤銷，視同強制戒治執行完畢，經臺灣臺北
    地方法院檢察署檢察官以89年度戒毒偵字第17號為不起訴處
    分確定。又因施用毒品案，經本院89年度訴字第653 號、89
    年度簡字第1554號判決，分別判處有期徒刑8 月、4 月確定
    ，並定其應執行刑為有期徒刑10月；另因施用毒品案，經臺
    灣板橋地方法院91年度訴字第338 號判決判處有期徒刑8 月
    確定，上開3 罪接續執行，於民國92年2 月27日縮短刑期假
    釋出監，於同年4 月25日假釋付保護管束期滿，以已執行完
    畢論。又因施用毒品案，經本院92年度訴字第2107號判決判
    處有期徒刑1 年2 月確定；再因施用毒品案，經本院93年度
    訴字第1320號、94年度易字第589 號判決，分別判處有期徒
    刑1 年、7 月確定，並定其應執行刑為有期徒刑1 年6 月，
    上開3 罪接續執行，於96年1 月5 日因縮短刑期假釋出監，
    於同年3 月21日假釋付保護管束期滿，以已執行完畢論。詎
    甲○○復基於施用第一級毒品海洛因之犯意，於96年5 月3
    日晚間10時許，在其位於臺北市○○區○○街67號2 樓住處
    ，以將第一級毒品海洛因混合礦泉水後，以注射針筒自其左
    腳踝注入體內之方式，施用第一級毒品海洛因。嗣於同年5
    月4 日晚上10時30分許，為警在臺北市○○區○○街67號前
    查獲，並扣得第一級毒品海洛因3 小包（淨重共0.24公克）
    及其所有之注射針筒1 支。
二、案經臺北市政府警察局松山分局報告臺灣臺北地方法院檢察
    署檢察官偵查起訴，被告於準備程序為有罪之陳述，經合議
    庭裁定改行簡式審判程序審理。
    理  由
一、上揭犯罪事實，業據被告甲○○於本院審理時坦承不諱，且
    其為警查獲後，經其同意所採集之尿液，經送請台灣尖端先
    進生技醫藥股份有限公司以「酵素免疫分析法」及「氣相層
    析質譜儀」檢驗結果，呈鴉片類陽性反應，此有該公司96年
    5 月16日出具之濫用藥物檢驗報告在卷可稽（見96年度毒偵
    字第1555號卷第54頁）。而以該公司所採前揭氣相層析質譜
    儀分析法之精確度而論，應可剔除「偽陽性反應」之可能（
    行政院國軍退除役官兵輔導委員會臺北榮民總醫院83年3 月
    1 日北總內字第01855 號、同年4 月7 日北總內字第03
    059 號函同此見解），是上開檢驗結果自屬可信。且被告為
    警查獲時所扣得之毒品3 小包（淨重共0.24公克，空包裝總
    重0.75公克），經送請法務部調查局以化學呈色法、氣相層
    析質譜儀分析法檢驗結果，均檢出第一級毒品海洛因成分，
    此有該局96年6 月7 日調科壹字第09623049470 號鑑定書在
    卷可按（見上開偵查卷第47頁），復有前開被告所有注射針
    筒1 支扣案可證，足以補強被告自白之可信性，而足認被告
    上揭施用第一級毒品海洛因之自白與事實相符，其本件犯行
    事證明確，洵堪認定。又被告前因上開施用毒品案，經強制
    戒治執行完畢釋放後，於5 年內再犯前開施用毒品案，此有
    臺灣高等法院被告前案紀錄表在卷可稽，是其於前揭時、地
    再犯本件施用毒品之犯行，應依法論科。
二、核被告所為，係犯毒品危害防制條例第10條第1 項之施用第
    一級毒品罪；其於施用前後持有第一級毒品海洛因之低度行
    為，為其施用之高度行為所吸收，不另論罪。又被告前因上
    揭施用毒品等案，甫於96年1 月5 日縮短刑期假釋出監，於
    同年3 月21日假釋付保護管束期滿，以已執行完畢論，此有
    其上開前案紀錄表在卷可稽，是其於受前揭有期徒刑執行完
    畢後，5 年以內故意再犯本件有期徒刑以上之罪，為累犯，
    應依刑法第47條第1 項之規定加重其刑。爰審酌被告前已因
    施用毒品觸法，仍未能戒絕，復施用足以導致精神障礙、性
    格異常，甚至造成生命危險之第一級毒品海洛因，戕害一己
    之身體健康，惟犯後尚能坦承犯行等一切情狀，量處如主文
    所示之刑。
三、扣案之第一級毒品海洛因3 小包（淨重共0.24公克），係屬
    毒品危害防制條例第2 條規定之毒品，乃違禁物，爰依同條
    例第18條第1 項前段規定，不問屬於犯人與否，均沒收銷燬
    之；扣案之注射針筒1 支，為被告所有供其本件施用毒品犯
    行所用之物，業據被告供陳在卷，爰依刑法第38條第1 項第
    2 款之規定，宣告沒收之。
據上論斷，應依刑事訴訟法第273 條之1 第1 項、第299 條第1
項前段，毒品危害防制條例第10條第1 項、第18條第1 項前段，
刑法第11條前段、第38條第1 項第2 款、第47條第1 項，判決如
主文。
本案經檢察官林達到庭執行職務。
中　　華　  民　　國　　96　　年　　11　　月　　21　　日
  　　　　　　　　刑事第十一庭　法　官　陳勇松
上正本證明與原本無異。
如不服本判決，應於判決送達後10日內，向本院提出上訴狀。
  　  　　　　　　　　　　　　　書記官　馬正道
中　　華　　民　　國　　96　　年　　11　月　　26　　日
附錄本案論罪科刑法條全文
毒品危害防制條例第10條
施用第一級毒品者，處 6 月以上 5 年以下有期徒刑。
施用第二級毒品者，處 3 年以下有期徒刑。
毒品危害防制條例第18條
查獲之第一、二級毒品及專供製造或施用第一、二級毒品之器具
，不問屬於犯人與否，均沒收銷燬之；查獲之第三、四級毒品及
製造或施用毒品之器具，無正當理由而擅自持有者，均沒入銷燬
之。但合於醫藥、研究或訓練之用者，得不予銷燬。
前項合於醫藥、研究或訓練用毒品或器具之管理辦法，由法務部
會同行政院衛生署定之。
